臺灣高等法院臺南分院刑事裁定
111年度抗字第825號
抗  告  人  
即受刑人    王明旺
上列抗告人因定應執行刑案件，不服臺灣臺南地方法院中華民國
111年10月7日裁定（111年度聲字第1593號），提起抗告，本院
裁定如下：
    主  文
抗告駁回。
    理  由
一、抗告意旨略以：
　　定應執行刑不僅應考量內部界限、外部界限之拘束，更不得
    違反公平正義，亦應考量受刑人之家庭狀況、教育程度、生
    活情狀等節；定應執行刑不得過度評價，過度評價未必能達
    到矯正的目的；受刑人多次犯酒駕之公共危險罪，均坦承不
    諱，犯後態度良好，請考量○○畢業之智識程度，母親年邁等
    節，爰請撤銷原裁定，從輕定刑，為此提起抗告。
二、原裁定意旨略以：受刑人即抗告人因酒後駕車之公共危險3
    罪，先後判決確定如原裁定附表所示之刑，臺灣臺南地方檢
    察署檢察官聲請原審法院依刑法第53條、第51條第5款定其
    應執行刑，原審法院以受刑人如原裁定附表所示各罪，均在
    最先判決確定之前所犯，聲請人向犯罪事實最後判決法院即
    原審法院，聲請定應執行刑，並無不合，就上開所示各罪，
    在上開各罪外部界限之拘束下，定應執行刑有期徒刑2年1月
    。
三、按裁判確定前犯數罪者，併合處罰之；又數罪併罰，有2 裁
    判以上宣告多數有期徒刑者，於各刑中之最長期以上，各刑
    合併之刑期以下，定其應執行之刑期，但不得逾30年，刑法
    第50條第1 項前段、第51條第5 款、第53條定有明文。而數
    罪併罰有二裁判以上，定其應執行刑之案件，法院所為刑之
    酌定，固屬自由裁量事項，然對於法律之內、外部界限，仍
    均應受其拘束。且定應執行刑，乃別於刑法第57條針對個別
    犯罪之特別量刑程序，係對犯罪行為人及其所犯各罪之總檢
    視，其裁量權之行使，應兼衡罪責相當及特別預防之刑罰目
    的，具體審酌行為人所犯各罪反應出之人格、犯罪傾向，並
    審酌整體犯罪過程之各罪關係（例如各行為彼此間之關聯性
    《數罪間時間、空間、法益之異同性》、所侵害法益之專屬性
    或同一性、數罪對法益侵害之加重效應等）等情狀綜合判斷
    ，倘裁量結果未逾法定範圍，且符合上開罪責相當原則之法
    規範目的，而無濫權情形者，自無違法可言。
四、經查，抗告人於檢察官聲請定應執行刑時，經原審法院詢問
    其意見，其表示「無意見」，有陳述意見調查表可按（原審
    卷第21頁）。審酌抗告人原裁定附表所示3罪中，均為酒後
    駕車案件，而且在5個月內3次犯罪，各次酒測值為呼氣酒精
    濃度每公升0.52、1.31、0.45毫克，足見其屢犯不改，造成
    用路人之危險，對社會風氣與治安有潛在影響。衡量抗告人
    之責任與整體刑法目的及相關刑事政策等情，本院認原審以
    抗告人所犯各罪，經檢察官聲請定應執行刑，於審核全案後
    ，依刑法第51條所定限制加重原則，及多數犯罪責任遞減原
    則，酌定應執行刑為有期徒刑2年1月，核均未逾越法律裁量
    之內部界限或外部界限，亦無濫用裁量權而有違比例原則、
    平等原則、責罰相當原則等法律內部抽象價值界限，而使抗
    告人受有更不利益之情事，應無不當。
五、綜上，原審就原裁定附表各罪所定之應執行刑，核未逾越法
    律裁量之內部界限或外部界限，且無濫用裁量權而有違比例
    原則、平等原則、責罰相當原則等法律內部抽象價值界限，
    而使抗告人受有更不利益之情事，亦與刑法第51條所定限制
    加重原則，及多數犯罪責任遞減原則無違。抗告人以其犯後
    態度良好云云，指摘原審就此部分所定之應執行刑過重，然
    觀諸抗告人原裁定附表所示各罪，加總合併刑期之外部界限
    為2年3月，原審定應執行刑有期徒刑2年1月，尚屬妥適，難
    認有何過重情事，且未逾法律裁量之內部界限與外部界限，
    核與前述抗告人所指之法律原則無違，故本件抗告人指摘原
    裁定所定應執行刑過重，為無理由，應予駁回。
六、據上論斷，依刑事訴訟法第412條規定，裁定如主文。
中　　華　　民　　國　　111 　年　　11　　月　  4 　　日
                  刑事第四庭    審判長法　官  蔡廷宜
                                      法　官  蔡川富
                                      法　官  翁世容
以上正本證明與原本無異。
不得再抗告。
　　　　　　　　　　　　　　　　　　　書記官  顏惠華
中　　華　　民　　國　　111 　年　　11　　月　　4 　　日